【裁判字號】    97,訴,378
【裁判日期】    970422
【裁判案由】    搶奪等
【裁判全文】
臺灣士林地方法院刑事判決               97年度訴字第378號
公  訴  人  臺灣士林地方法院檢察署檢察官
被      告  乙○○
                      號
                    （另案於臺灣臺北監獄士林分監執行中）
            甲○○
上列被告等因搶奪等案件，經檢察官提起公訴（97年度偵字第26
02號），被告於準備程序中就被訴事實為有罪之陳述，本院合議
庭裁定由受命法官獨任改依簡式審判程序審理，並判決如下：
    主  文
乙○○共同竊盜，處有期徒刑肆月，扣案之機車鑰匙壹支沒收；
又共同意圖為自己不法之所有，而搶奪他人之動產，處有期徒刑
壹拾月；應執行有期徒刑壹年，扣案之機車鑰匙壹支沒收。
甲○○共同竊盜，累犯，處有期徒刑伍月，扣案之機車鑰匙壹支
沒收；又共同意圖為自己不法之所有，而搶奪他人之動產，累犯
，處有期徒刑壹年；應執行有期徒刑壹年參月，扣案之機車鑰匙
壹支沒收。
    事  實
一、甲○○曾於民國84年間，因違反麻醉藥品管理條例案件，為
    本院於85年10月16日以85年度訴字第38號判決處有期徒刑5
    年2 月確定，經臺灣高等法院裁定與其他案件定應執行有期
    徒刑8 年2 月，於89年10月9 日假釋出監，又因施用毒品案
    件，經撤銷假釋，於94年11月26日縮刑期滿執行完畢，竟仍
    不知悔改，先於97年2 月8 日上午10時許，在臺北市大同區
    ○○○路224 號前，與乙○○見丙○○所有車牌HDF-713 號
    重型機車停放路邊，2 人遂基於意圖為自己不法所有之竊盜
    犯意聯絡，由甲○○以其所有之機車鑰匙1 支啟動該機車，
    乙○○則在旁把風，共同竊取該機車得手並供其等騎乘使用
    。甲○○與乙○○又基於意圖為自己不法所有之搶奪犯意聯
    絡，由甲○○騎駛上開機車搭載乙○○，於97年2 月8 日下
    午1 時許，行經臺北市○○區○○路90巷24號前，見丁○○
    騎駛腳踏車行經該處，菜籃內置有皮包1 只，認為有機可趁
    ，甲○○即騎駛上開機車接近，再由乙○○乘丁○○不備之
    際，徒手搶奪上開丁○○所有之皮包1 只（內有現金新臺幣
    8 萬元、證件、行動電話、提款卡及雜物等物），得手後，
    2 人隨即迅速逃逸，並將上開機車停放至臺北市○○區○○
    路60號前，而取出上開皮包內之現金朋分花用，其餘贓物則
    棄置臺北市○○區○○路221 巷15號前之變電箱，適經清潔
    人員陳龍生（起訴書誤載為陳龍古）發現遭搶皮包，通知員
    警到場處理，並經警調閱附近全家便利商店之監視錄影而循
    線查獲，並扣得甲○○所有行竊上開機車所用之機車鑰匙1
    支。
二、案經臺北市政府警察局內湖分局報告臺灣士林地方法院檢察
    署檢察官偵查起訴。
    理  由
一、上開犯罪事實，業據被告乙○○、甲○○分別於警詢、檢察
    官偵查及本院準備程序及審理中坦承不諱，核與證人即被害
    人丁○○、丙○○分別於警詢及偵查中證述情節相符，並經
    證人即發現贓物之陳龍生、全家便利商店店員陳顗天於警詢
    中證述綦詳，且有贓物認領保管單、監視器翻拍照片、現場
    照片、遭搶奪之皮包照片附卷可憑，另有被告甲○○所有行
    竊上開機車所用之機車鑰匙1 支扣案可憑，應甚明確，是被
    告等之犯行洵堪認定。
二、核被告2 人所為，均係犯刑法第320 條第1 項普通竊盜罪、
    同法第325 條第1 項搶奪罪。被告2 人犯上開2 罪，有犯意
    聯絡及行為分擔，均為共同正犯。又被告甲○○有事實欄所
    載前科執行情形，此有臺灣高等法院被告前案紀錄表1 份在
    卷可憑，其於前案有期徒刑執行完畢後5 年內，故意再犯有
    期徒刑以上之本罪，為累犯，應依法加重其刑。再被告2 人
    各犯上開2 罪，各犯意個別，各分論併罰。爰審酌被告2 人
    因圖代步及需錢花用，竟以竊盜及搶奪之方式獲取被害人之
    財物，其在光天化日之下，逕行徒手搶奪之犯罪手段造成社
    會治安危害甚鉅，分別各量處如主文所示之刑，並均定其等
    應執行刑，以示懲儆，扣案之機車鑰匙1 支為被告甲○○所
    有犯上開機車竊盜罪所用之物，此為被告甲○○於本院審理
    中供承明確，乃依法宣告沒收。至公訴人以被告2 人均有犯
    罪之習慣，且影響社會治安嚴重，請求均量處有期徒刑3 年
    ，並依刑法第90條第1 項規定諭知於刑之執行前令入勞動場
    所強制工作等語，然查，本院已依其等犯罪情節量處如上述
    之刑，應可收儆懲之效果，且依被告2 人之前科情形以觀，
    其等大部分之前科均為施用毒品或與毒品有關之犯罪，此有
    臺灣高等法院被告前案紀錄表在卷可憑，而毒品之施用應係
    傷害其等個人之行為，屬於健康上之病態情形，核與侵害他
    人、社會法益之犯罪無涉，而本件侵害他人法益之犯罪僅有
    2 件，尚難認被告2 人已有犯罪之習慣，是公訴人之請求，
    礙難准許。
據上論斷，依刑事訴訟法第273 條之1 第1 項、第299 條第1 項
前段，刑法第28條、第320 條第1 項、第325 條第1 項、第47條
第1 項、第51條第5 款、第38條第1 項第2 款，刑法施行法第1
條之1 第1 項、第2 項前段，判決如主文。
本案經檢察官翁偉倫到庭執行職務。
中    華    民    國    97    年    4     月    22    日
                  刑事第一庭法  官  雷雯華
以上正本證明與原本無異。
如不服本判決，應於收受送達後10日內向本院提出上訴書狀，其
未敘述上訴理由者，應於上訴期間屆滿後20日內向本院補提理由
書狀（均須按他造當事人之人數附繕本）。
                            書記官  陳如玲
中    華    民    國    97    年    4     月    22    日
附錄本案論罪科刑法條之依據：
刑法第325條
意圖為自己或第三人不法之所有，而搶奪他人之動產者，處6 月
以上5 年以下有期徒刑。
因而致人於死者，處無期徒刑或7 年以上有期徒刑，致重傷者，
處3 年以上10年以下有期徒刑。
第 1 項之未遂犯罰之。
刑法第320條
意圖為自己或第三人不法之所有，而竊取他人之動產者，為竊盜
罪，處5 年以下有期徒刑、拘役或5 百元以下罰金。
意圖為自己或第三人不法之利益，而竊佔他人之不動產者，依前
項之規定處斷。
前二項之未遂犯罰之。


司法院資訊處製作；財團法人民間司法改革基金會備份。
